臺灣新竹地方法院刑事判決　　　　　　　 96年度訴字第128號
公　訴　人　臺灣新竹地方法院檢察署檢察官
被　　　告　丙○○
　　　　　　　　　　　6號
上列被告因詐欺等案件，檢察官提起公訴（95年度偵字第454號
）後，聲請改依協商程序而為判決，本院判決如下：
    主  文
丙○○共同連續意圖為自己不法之所有，以詐術使人將本人之物
交付，處有期徒刑月，如易科罰金，以佰元（即新臺幣玖佰
元）折算壹日。緩刑貳年。
    事實及理由
一、犯罪事實：丙○○為設在新竹縣竹北市○○○路89號1樓家
    福股份有限公司（下稱家福公司，經營家樂福賣場）新竹竹
    北分公司（下稱家樂福竹北店）之蔬果課長，負責家樂福竹
    北店內蔬果類商品之進貨及銷售事宜。永盛水果行負責人鄭
    英宏（另案經臺灣新竹地方法院檢察署檢察官偵查）為家福
    公司之蔬果供貨商。丙○○因有蔬果銷售之業績壓力，亟思
    拉高營業額，並欲從中牟利，與鄭英宏共同基於不法所有之
    犯意聯絡，由丙○○商請不知情之員工鄒永芳，於附表一所
    示日期，由鄒永芳持大眾銀行信用卡，在家樂福竹北店刷卡
    購買如附表一所示蔬果商品共計新臺幣（下同）11萬9,380
    元，惟刷卡購物後並未取貨，以此方式虛增家樂福竹北店之
    蔬果類營業額。再由丙○○連續於附表二所示日期，在家樂
    福竹北店內，利用業務上開具進貨單之職權，以低價高報之
    方式，將附表所示商品之正常進貨單價提高為不實進貨單價
    後，將此不實事項輸入電腦進貨系統，經列印而登載於其業
    務執掌之進貨單上，足生損害於家福公司。丙○○持此不實
    進貨單，傳真予永盛水果行以供出貨、請款，並交由家樂福
    竹北店會計課驗貨、付款，致家福公司因而陷於錯誤，溢支
    23萬210元予永盛水果行。鄒永芳每次配合丙○○刷卡虛購
    商品所生之信用卡卡款，由鄭英宏於鄒永芳每次刷卡後之2
    、3日內，自前述溢收之貨款中如數扣支現金交付丙○○轉
    交鄒永芳。丙○○以上開方式進貨時低價高報之手法，致家
    樂福竹北店溢支23萬210元予永盛水果行，扣除鄭英宏交付
    丙○○轉交鄒永芳刷卡虛購增加業績之11萬9,380元（惟因
    購物後並未取貨，家樂福竹北店因此保有11萬9,380元之銷
    貨利益）後，合計家福公司受有溢付永勝水果行11萬830元
    之損害。嗣因丙○○於94年5月1日起未上班，經家樂福竹北
    店發現有異而清查盤點後，始悉上情。
二、證據：
（一）被告於警詢、檢察事務官詢問中之供述及本院調查時之認
      罪陳述。
（二）告訴代理人乙○○於警詢及檢察事務官詢問中之指述。
（三）告訴代理人甲○○於本院調查中指述，告訴人家福公司已
      與被告達成民事上和解，且請其本院從輕量刑等語。
（四）證人即負責盤點之家樂福竹北店精肉課長葉欣欣於警詢中
      之陳述。
（五）證人鄒永芳於警詢及檢察事務官詢問中之指述。
（六）證人鄭英宏於警詢及檢察事務官詢問中之證述。
（七）家福公司進貨報表8紙及家樂福竹北店統一發票4紙。
（八）被告與告訴人家福公司之民事和解書1件。
三、本件經檢察官與被告於審判外達成協商之合意且被告已認罪
    ，其合意內容為：被告願受科刑範圍為有期徒刑3月，如易
    科罰金，以300元（即新臺幣900元）折算1日，緩刑2年之宣
    告。經查，上開協商合意並無刑事訴訟法第455條之4第1項
    所列情形之一，檢察官聲請改依協商程序而為判決，本院爰
    不經言詞辯論，於協商合意範圍內為協商判決，合予敘明。
四、應適用之法條：刑事訴訟法第455條之4第2項、第455條之8
    ，刑法第2條第1項前段、第28條、修正前第56條、第339條
    第1項、第216、第215條、修正前第55條後段、修正前第41
    條第1項、第74條第1項第1款。
五、本判決除有刑事訴訟法第455條之4第1項第1款、第2款、第4
    款、第6款、第7款所定情形之一，或違反同條第2項規定者
    外，檢察官與被告均不得上訴。
六、如有前項得上訴之情形，得自收受判決送達之日起10日內，
    向本院提出上訴書狀，上訴於第二審法院。
中　　華　　民　　國　　96　　年　　4 　　月　　30　　日
                  刑事第二庭    法　官　方鴻愷
以上正本證明與原本無異。
中　　華　　民　　國　　96　　年　　4 　　月　　30　　日
                                書記官  吳美雲
附表一：
 ┌──────┬──────┬─────┐
 │刷卡日期    │購買商品    │刷卡金額  │
 ├──────┼──────┼─────┤
 │94年4月9日  │進口無子西瓜│3萬420元  │
 ├──────┼──────┼─────┤
 │94年4月10日 │無子西瓜    │2萬9,660元│
 ├──────┼──────┼─────┤
 │94年4月17日 │金枕頭榴槤  │2萬9,700元│
 ├──────┼──────┼─────┤
 │94年4月23日 │金枕頭榴槤  │2萬9,600元│
 ├──────┴──────┴─────┤
 │合計：                     11萬9,380元│
 └───────────────────┘
 附表二：
 ┌──────┬─────┬───┬────┬──┬─────┐
 │訂貨日期    │商品名稱  │正常進│不實進貨│進貨│提高之進貨│
 │            │          │貨單價│單價（每│數量│金額      │
 │            │          │（每公│公斤）  │（公│          │
 │            │          │斤）  │        │斤）│          │
 ├──────┼─────┼───┼────┼──┼─────┤
 │94年4月4日  │世界蘋果  │50元  │130元   │650 │52,000元  │
 ├──────┼─────┼───┼────┼──┼─────┤
 │94年4月5日  │進口紅地球│61.3元│103.3元 │255 │10,710元（│
 │            │葡萄      │      │        │    │起訴書誤載│
 │            │          │      │        │    │為17,100元│
 │            │          │      │        │    │）        │
 ├──────┼─────┼───┼────┼──┼─────┤
 │94年4月8日  │白甜桃    │75元  │175元   │297 │29,700元  │
 ├──────┼─────┼───┼────┼──┼─────┤
 │94年4月10日 │金枕頭榴槤│70元  │170元   │279 │27,900元  │
 ├──────┼─────┼───┼────┼──┼─────┤
 │94年4月15日 │黑珍珠蓮霧│75元  │175元   │200 │20,000元  │
 ├──────┼─────┼───┼────┼──┼─────┤
 │94年4月16日 │香蕉      │35元  │240元   │150 │30,750元  │
 ├──────┼─────┼───┼────┼──┼─────┤
 │95年4月22日 │黑珍珠蓮霧│75元  │225元   │197 │29,550元  │
 ├──────┼─────┼───┼────┼──┼─────┤
 │94年4月23日 │黑珍珠蓮霧│75元  │275元   │148 │29,600元  │
 ├──────┴─────┴───┴────┴──┴─────┤
 │合計：                                            23,210元  │
 └──────────────────────────────┘
附錄論罪科刑法條：
中華民國刑法第339條
意圖為自己或第人不法之所有，以詐術使人將本人或第三人之物
交付者，處5年以下有期徒刑、拘役或科或併科1千元以下罰金。
以前項方法得財產上不法之利益或使第三人得之者，亦同。
前二項之未遂犯罰之。
中華民國刑法第215條
從事業務之人，明知為不實之事項，而登載於其業務上作成之文
書，足以生損害於公眾或他人者，處3年以下有期徒刑、拘役或5
百元以下罰金。
中華民國刑法第216條
行使第210條至第215條之文書者，依偽造、變造文書或登載不實
事項或使登載不實事項之規定處斷。
